臺灣臺中地方法院交通事件裁定　　　 100年度交聲字第1126號
原處分機關　交通部公路總局臺中區監理所臺中市監理站
異　議　人　林秀焄
即受處分人
上列異議人即受處分人因違反道路交通管理處罰條例案件，對於
交通部公路總局臺中區監理所臺中市監理站民國97年10月20日所
為之裁決（裁監稽違字第裁61-G6AA12483號違反道路交通管理事
件裁決書），聲明異議，本院裁定如下：
    主    文
異議駁回。
    理    由
一、原處分機關略以：異議人即受處分人林秀焄（以下稱受處分
    人）名下車牌號碼JM8-810號重型機車，於民國（下同）95
    年8月12日7時20分許，停放於臺中市○○○街處，因「在禁
    止臨時停車處所停車」之違規，經臺中市警察局第一分局繼
    中派出所員警以中市警交字第G6AA12483號舉發違反道路交
    通管理事件通知單逕行舉發。原處分機關於97年10月20 日
    以裁監稽違字第裁61-G6AA12483號裁決書，依「在禁止臨時
    停車處所停車」之違規事實，裁處受處分人違反道路交通管
    理處罰條例第56條第1項第1款，處罰鍰新臺幣（下同）1200
    元，限於97年11月19日前繳納，逾期仍不繳納者，依法移送
    強制執行，於法並無不合等語。
二、受處分人則以：伊所有車牌號碼JM8-810號重型機車已出售
    予第三人汪哲宇，因汪哲宇一直不願出面辦理過戶，伊乃於
    95年7月25日刊登於台灣新生報，限其於一星期內辦理過戶
    ，逾期則逕行辦理註銷車籍。嗣於95年8月3日，伊已至臺中
    市監理站辦理註銷車籍登記，今卻收到法務部臺中行政執行
    處通知限期繳納罰鍰，本案發生在95年8月12日，當時已經
    辦理註銷車籍完畢，為此請求取消罰單等語。
三、按受處分人不服道路交通管理處罰條例第8條所定主管機關
    所為之處罰，得於接到裁決書之翌日起20日內，向管轄地方
    法院聲明異議；又聲明異議，應以司法狀紙，敘述異議之理
    由，提出於原處分機關為之；又交通法庭認聲明異議不合法
    律上之程式或其異議權已經喪失者，應以裁定駁回之，但其
    不合法律上之程式可補正者，應先訂期命為補正，逾期不補
    正者，即予駁回，道路交通管理處罰條例第87條第1項、道
    路交通事件處理辦法第12條前段、第17條分別定有明文。次
    按處理違反道路交通管理事件，有關文書送達之程序，依行
    政程序法之規定；而送達，於應受送達人之住居所、事務所
    或營業所為之，違反道路交通管理事件統一裁罰基準及處理
    細則第5條與行政程序法第72條第1項前段分別定有明文。再
    按本條例之處罰，受舉發違反道路交通管理事件之受處罰人
    ，認為受舉發之違規行為應歸責他人者，應於舉發違反道路
    交通管理事件通知單應到案日期前，檢附相關證據及應歸責
    人相關證明文件，向處罰機關告知應歸責人，處罰機關應即
    另行通知應歸責人到案依法處理。逾期未依規定辦理者，仍
    依本條例各該違反條款規定處罰；依本條例規定逕行舉發或
    同時併處罰其他人之案件，推定受逕行舉發人或該其他人有
    過失；又本條例之處罰，受舉發違反道路交通管理事件之被
    通知人，認為受舉發之違規行為應歸責他人者，應於通知單
    記載之應到案日期前，檢附相關證據及足資辨識、通知應歸
    責人之證明文件，向處罰機關告知應歸責人，處罰機關應即
    另行通知應歸責人到案依法處理。逾期未依規定辦理者，仍
    依本條例各該違反條款規定處罰，道路交通管理處罰條例第
    85條第1項、第4項、違反道路交通管理事件統一裁罰基準及
    處理細則第36條亦分別定有明文。
四、經查受處分人名下車牌號碼JM8-810號重型機車，於上開時
    地，因「在禁止臨時停車處所停車」之違規，經臺中市警察
    局第一分局繼中派出所員警以中市警交字第G6AA12483號舉
    發違反道路交通管理事件通知單逕行舉發，雖受處分人曾於
    95年8月3日辦理拒不過戶註銷手續，惟因未依道路交通管理
    處罰條例第85條第1項、違反道路交通管理事件統一裁罰基
    準及處理細則第36條規定，於舉發違反道路交通管理事件通
    知單應到案日期（即95年9月25日）前，檢附相關證據及應
    歸責人相關證明文件，向處罰機關告知應歸責人，遂由原處
    分機關於97年10月20日以裁監稽違字第裁61-G6AA12483號裁
    決書，依「在禁止臨時停車處所停車」之違規事實，裁處受
    處分人違反道路交通管理處罰條例第56條第1項第1款，處罰
    鍰1200元，限於97年11月19日前繳納，逾期仍不繳納者，依
    法移送強制執行等情，此有臺中市警察局第一分局中市警交
    字第G6AA12483號舉發違反道路交通管理事件通知單、機車
    車籍查詢、機車異動歷史查詢、汽（機）車各項異動登記書
    、交通部公路總局臺中區監理所臺中市監理站裁監稽違字第
    裁61-G6AA12483號違反道路交通管理事件裁決書各1份附卷
    可稽。且受處分人自86年6月25日起迄今均設籍於「臺中市
    ○區○○○路95巷5號」，復參以受處分人於聲明異議狀上
    基本資料欄記載之住址亦為上址，此有個人戶籍資料（完整
    姓名）查詢結果1紙、遷徙紀錄資料查詢結果2紙、受處分人
    聲明異議狀各1紙附卷可稽，足徵上址確為受處分人之住所
    無訛，則原處分機關於97年10月20日裁決後，依上揭地址為
    送達，並無違誤。而上開裁決書業經原處分機關交付郵政機
    關送達受處分人之前開戶籍地址，於97年10月22日由受處分
    人親自蓋章收受等情，此有交通部公路總局臺中區監理所臺
    中市監理站送達證書影本1紙附卷可憑。是以原處分機關上
    開裁決書已於97年10月22日生合法送達之效力。然受處分人
    竟遲至100年3月31日始具狀聲明異議，亦有原處分機關在其
    上蓋有收文章戳之受處分人聲明異議狀附卷可參，其異議顯
    逾前開20日法定期限，且無從命其補正。從而本件異議為不
    合法律上之程式，揆諸首揭規定，應予駁回。
五、據上論斷，應依道路交通管理處罰條例第87條第2項、道路
    交通事件處理辦法第17條前段，裁定如主文。
中    華    民    國   100    年    4     月    20    日
                  刑事第一庭    法  官  朱光國
上正本證明與原本無異。
如不服本裁定，應於送達後五日內，向本院提出抗告狀。
                                書記官  巫偉凱
中    華    民    國   100    年    4     月    20    日